---
title: "Save db - Players Matches 2014"
format: html
editor: visual
---

Este código realiza a consolidação dos eventos dos jogadores das equipes de futebol (casa e visitante) e armazena esses dados em um banco de dados MySQL.

```{r}
pacman::p_load(rvest,xml2,dplyr, DBI, RMySQL, stringr, stringi, janitor, tidyr)
path <- getwd()
source(glue::glue(path,"/conn-db/connect-br-serie-a-db.R", sep=""))
```

Agrupa os dados de eventos de jogadores das equipes da casa e visitante (eventos_jogadores_casa e eventos_jogadores_visitante) usando a função bind_rows para consolidar todos os eventos em tabelas separadas.

```{r}
todos_eventos_casa <- bind_rows(lapply(resultados, `[[`, "eventos_jogadores_casa"))
todos_eventos_visitante <- bind_rows(lapply(resultados, `[[`, "eventos_jogadores_visitante"))
```

Em ambas as tabelas (casa e visitante), adiciona uma coluna local para indicar se o jogador atuou como "Casa" ou "Visitante". Usa a função stri_trans_general para normalizar os nomes dos jogadores, removendo acentos e caracteres especiais.

```{r}
# Adicionando coluna local para cada tabela
todos_eventos_casa <- 
  todos_eventos_casa |> 
  mutate(
    local = "Casa",
    Jogador = stri_trans_general(Jogador, "Latin-ASCII")
    )

todos_eventos_visitante <- 
  todos_eventos_visitante |> 
  mutate(
    local = "Visitante",
     Jogador = stri_trans_general(Jogador, "Latin-ASCII")
    )


# Empilhando as duas tabelas
todos_eventos <- bind_rows(todos_eventos_casa, todos_eventos_visitante)
```

```{r}
#con <- connect_br_serie_a_db()
```

Insere a tabela consolidada todos_eventos no banco de dados MySQL na tabela partidas_jogadores. Caso a tabela já exista, a opção overwrite = TRUE faz com que ela seja sobrescrita.

```{r}
dbWriteTable(con,
             name = "partidas_jogadores",
             value = todos_eventos,
             row.names = FALSE,
             overwrite = TRUE)
```

```{r}
dbDisconnect(con)
```
