---
title: "Web Scraper - 02"
format: html
editor: visual
---

Utilizando os links coletados no Web Scraper - 01, irei obter as estatísticas relacionadas aos valores médios de plus/minus de cada jogador (É o que temos disponível).

```{r}
pacman::p_load(rvest,xml2,dplyr, DBI, RMySQL, stringr, stringi)
path <- getwd()
source(glue::glue(path,"/webscraper/functions/extract_info_plus_minus_tbs.R", sep=""))
source(glue::glue(path,"/conn-db/connect-br-serie-a-db.R", sep=""))
```

Estabelece uma conexão com o banco de dados.

```{r}
con <- connect_br_serie_a_db()
```

Obtém os dados da tabela 'temporadas_times' do banco de dados e armazena em um dataframe.

```{r}
df <- dbGetQuery(con, "SELECT * FROM temporadas_times")
```

Processa todas as páginas de estatísticas dos times usando a função definida, armazenando os resultados em uma lista.

```{r}
lista_tabelas_final <- processar_todas_paginas(df)
```

Harmoniza as colunas das tabelas na lista, garantindo que todas tenham a mesma estrutura

```{r}
lista_tabelas_final <- harmonizar_colunas(lista_tabelas_final)
```

Verifica e remove colunas desnecessárias nas tabelas harmonizadas.

```{r}
lista_tabelas_final <- lapply(lista_tabelas_final, verificar_remover_colunas)
```

Harmoniza a ordem das colunas em todas as tabelas para garantir consistência. Empilha todas as tabelas harmonizadas em um único dataframe.

```{r}
lista_tabelas_final <- harmonizar_ordem_colunas(lista_tabelas_final)
tabela_empilhada <- do.call(rbind, lista_tabelas_final)
```

Grava os dados do dataframe empilhado na tabela 'jogadores_plus_minus' do banco de dados.

```{r}
dbWriteTable(con, name = 'jogadores_plus_minus', value = tabela_empilhada, append = TRUE, row.names = FALSE)

dbDisconnect(con)
```
