---
title: "Save DB Players 2019-24"
format: html
editor: visual
---

```{r}
pacman::p_load(rvest,xml2,dplyr, DBI, RMySQL, stringr, stringi, janitor, tidyr)
path <- getwd()
source(glue::glue(path,"/conn-db/connect-br-serie-a-db.R", sep=""))
```

```{r}
todos_eventos_casa <- bind_rows(lapply(resultados, `[[`, "eventos_jogadores_casa"))
todos_eventos_visitante <- bind_rows(lapply(resultados, `[[`, "eventos_jogadores_visitante"))
```

```{r}
# Adicionando coluna local para cada tabela
todos_eventos_casa <- 
  todos_eventos_casa |> 
  mutate(
    local = "Casa",
    Jogador = stri_trans_general(Jogador, "Latin-ASCII")
    )

todos_eventos_visitante <- 
  todos_eventos_visitante |> 
  mutate(
    local = "Visitante",
     Jogador = stri_trans_general(Jogador, "Latin-ASCII")
    )


# Empilhando as duas tabelas
todos_eventos <- bind_rows(todos_eventos_casa, todos_eventos_visitante)
```

```{r}
todos_eventos <- 
  todos_eventos |> 
  mutate(across(everything(), ~ gsub(",", ".", .))) |> 
  mutate(across(everything(), ~ na_if(trimws(.), ""))) |> 
  select(-c(`Crz_Tipos de Passe`, `TklW_Botes defensivos`))
```

Conectando com o DB.

```{r}
con <- connect_br_serie_a_db()
```

Salvar a tabela 'todos_eventos' no banco de dados

```{r}
create_temp_table <- function(con, table_name, data) {
  dbWriteTable(con,
               name = table_name,
               value = data,
               temporary = TRUE, 
               overwrite = TRUE, 
               row.names = FALSE)
}
```

```{r}
# Criar a tabela temporária
create_temp_table(con, "todos_eventos_temp", todos_eventos)
```

equivalências Fts = Fts_Desempenho   
FltsP = FltsP_Desempenho  
Desativado = Desativado_Desempenho  
Crz = Crz_Desempenho  
TklW = TklW_Desempenho  
OG = OG_Desempenho  
Pênaltis convertidos = Pênaltis convertidos_Desempenho  
PKcon = PKcon_Desempenho

Remover Crz_Tipos de Passe é igual a Desativado_Desempenho Remover TklW_Botes defensivos de Passe é igual a TklW_Desempenho

```{r}
dbExecute(con, "START TRANSACTION;")

dbExecute(con, "ALTER TABLE partidas_jogadores
                ADD COLUMN `Div` INT,
                ADD COLUMN `Bloqueios` INT,
                ADD COLUMN `xG` FLOAT,
                ADD COLUMN `npxG` FLOAT,
                ADD COLUMN `SCA` INT,
                ADD COLUMN `GCA` INT,
                ADD COLUMN `Cmp_Total` INT,
                ADD COLUMN `Att_Total` INT,
                ADD COLUMN `Cmp%_Total` FLOAT,
                ADD COLUMN `DistTot_Total` FLOAT,
                ADD COLUMN `DistPrg_Total` FLOAT,
                ADD COLUMN `Cmp_Curto` INT,
                ADD COLUMN `Att_Curto` INT,
                ADD COLUMN `Cmp%_Curto` FLOAT,
                ADD COLUMN `Cmp_Médio` INT,
                ADD COLUMN `Att_Médio` INT,
                ADD COLUMN `Cmp%_Médio` FLOAT,
                ADD COLUMN `Cmp_Longo` INT,
                ADD COLUMN `Att_Longo` INT,
                ADD COLUMN `Cmp%_Longo` FLOAT,
                ADD COLUMN `xAG` FLOAT,
                ADD COLUMN `xA` FLOAT,
                ADD COLUMN `KP` INT,
                ADD COLUMN `1/3` INT,
                ADD COLUMN `PPA` INT,
                ADD COLUMN `CrsPA` INT,
                ADD COLUMN `PrgP` INT,
                ADD COLUMN `Att` INT,
                ADD COLUMN `Em jogo_Tipos de Passe` INT,
                ADD COLUMN `Parado_Tipos de Passe` INT,
                ADD COLUMN `FK_Tipos de Passe` INT,
                ADD COLUMN `TB_Tipos de Passe` INT,
                ADD COLUMN `Sw_Tipos de Passe` INT,
                ADD COLUMN `TI_Tipos de Passe` INT,
                ADD COLUMN `CK_Tipos de Passe` INT,
                ADD COLUMN `In_Escanteios` INT,
                ADD COLUMN `Fora_Escanteios` INT,
                ADD COLUMN `Reto_Escanteios` INT,
                ADD COLUMN `Cmp_Resultados` INT,
                ADD COLUMN `Desativado_Resultados` INT,
                ADD COLUMN `Bloqueios_Resultados` INT,
                ADD COLUMN `Div_Botes defensivos` INT,
                ADD COLUMN `Terço Def_Botes defensivos` INT,
                ADD COLUMN `Terço Central_Botes defensivos` INT,
                ADD COLUMN `Terço de Ataque_Botes defensivos` INT,
                ADD COLUMN `Div_Desafios` INT,
                ADD COLUMN `Tent_Desafios` INT,
                ADD COLUMN `Tkl%_Desafios` FLOAT,
                ADD COLUMN `Perdido_Desafios` INT,
                ADD COLUMN `Bloqueios_Bloqueios` INT,
                ADD COLUMN `TC_Bloqueios` INT,
                ADD COLUMN `Passe_Bloqueios` INT,
                ADD COLUMN `Tkl+Int` INT,
                ADD COLUMN `Def` INT,
                ADD COLUMN `Erros` INT,
                ADD COLUMN `Contatos_Contatos` INT,
                ADD COLUMN `Def Pen_Contatos` INT,
                ADD COLUMN `Terço Def_Contatos` INT,
                ADD COLUMN `Terço Central_Contatos` INT,
                ADD COLUMN `Terço de Ataque_Contatos` INT,
                ADD COLUMN `Att Pen_Contatos` INT,
                ADD COLUMN `Em jogo_Contatos` INT,
                ADD COLUMN `Tent_Dribles` INT,
                ADD COLUMN `Suc_Dribles` INT,
                ADD COLUMN `Suc%_Dribles` FLOAT,
                ADD COLUMN `Tkld_Dribles` INT,
                ADD COLUMN `Tkld%_Dribles` FLOAT,
                ADD COLUMN `Conduções_Conduções` INT,
                ADD COLUMN `DistTot_Conduções` FLOAT,
                ADD COLUMN `DistPrg_Conduções` FLOAT,
                ADD COLUMN `PrgC_Conduções` INT,
                ADD COLUMN `1/3_Conduções` INT,
                ADD COLUMN `CPA_Conduções` INT,
                ADD COLUMN `Perda de Domínio_Conduções` INT,
                ADD COLUMN `Dis_Conduções` INT,
                ADD COLUMN `Rec_Recepção` INT,
                ADD COLUMN `PrgR_Recepção` INT,
                ADD COLUMN `2CrdY_Desempenho` INT,
                ADD COLUMN `Recuperação_Desempenho` INT,
                ADD COLUMN `Ganhos_Disputas Aéreas` INT,
                ADD COLUMN `Perdas_Disputas Aéreas` INT,
                ADD COLUMN `Ganhos%_Disputas Aéreas` FLOAT;"
)
```

```{r}
dbExecute(con, "INSERT INTO partidas_jogadores (`Jogador`,`#`,`Nação`,`Pos.`,`Anos`,`Dias`,`Min.`,`Gols`,
                                                `PB`,`PT`,`TC`,`CaG`,`CrtsA`,`CrtV`,`Div`,`Bloqueios`,`xG`,
                                                `npxG`,`SCA`,`GCA`,`Cmp_Total`,`Att_Total`,`Cmp%_Total`,
                                                `DistTot_Total`,`DistPrg_Total`,`Cmp_Curto`,`Att_Curto`,
                                                `Cmp%_Curto`,`Cmp_Médio`,`Att_Médio`,`Cmp%_Médio`,
                                                `Cmp_Longo`,`Att_Longo`,`Cmp%_Longo`,`Assis.`,`xAG`,
                                                `xA`,`KP`,`1/3`,`PPA`,`CrsPA`,`PrgP`,`Att`,
                                                `Em jogo_Tipos de Passe`,`Parado_Tipos de Passe`,
                                                `FK_Tipos de Passe`,`TB_Tipos de Passe`,`Sw_Tipos de Passe`,
                                                `TI_Tipos de Passe`,`CK_Tipos de Passe`,`In_Escanteios`,
                                                `Fora_Escanteios`,`Reto_Escanteios`,`Cmp_Resultados`,
                                                `Desativado`,`Desativado_Resultados`,                                                                           `Bloqueios_Resultados`,`Div_Botes defensivos`,
                                                `Terço Def_Botes defensivos`,`Terço Central_Botes defensivos`,
                                                `Terço de Ataque_Botes defensivos`,`Div_Desafios`,
                                                `Tent_Desafios`,`Tkl%_Desafios`,`Perdido_Desafios`,
                                                `Bloqueios_Bloqueios`,`TC_Bloqueios`,`Passe_Bloqueios`,
                                                `Crts`,`Tkl+Int`,`Def`,`Erros`,`Contatos_Contatos`,
                                                `Def Pen_Contatos`,`Terço Def_Contatos`,
                                                `Terço Central_Contatos`,`Terço de Ataque_Contatos`,
                                                `Att Pen_Contatos`,`Em jogo_Contatos`,`Tent_Dribles`,
                                                `Suc_Dribles`,`Suc%_Dribles`,`Tkld_Dribles`,`Tkld%_Dribles`,
                                                `Conduções_Conduções`,`DistTot_Conduções`,`DistPrg_Conduções`,
                                                `PrgC_Conduções`,`1/3_Conduções`,`CPA_Conduções`,
                                                `Perda de Domínio_Conduções`,`Dis_Conduções`,`Rec_Recepção`,
                                                `PrgR_Recepção`,`2CrdY_Desempenho`,`Fts`,`FltsP`,`Crz`,`TklW`,
                                                `Pênaltis convertidos`,`PKcon`,`OG`,`Recuperação_Desempenho`,
                                               `Ganhos_Disputas Aéreas`,`Perdas_Disputas Aéreas`,
                                                `Ganhos%_Disputas Aéreas`,`ID_partida`,`Equipe`,`local`
                                                )
                SELECT `Jogador`, `#`, `Nação`, `Pos.`,`Anos`, `Dias`, `Min.`,`Gols`, `PB`,`PT`, `TC`, `CaG`,                          `CrtsA`, `CrtV`, `Div`, `Bloqueios`, `xG`, `npxG`, `SCA`, `GCA`, `Cmp_Total`,                                   `Att_Total`, `Cmp%_Total`, `DistTot_Total`, `DistPrg_Total`, `Cmp_Curto`, `Att_Curto`,                          `Cmp%_Curto`, `Cmp_Médio`, `Att_Médio`,`Cmp%_Médio`, `Cmp_Longo`, `Att_Longo`,                                  `Cmp%_Longo`, `Assis.`, `xAG`, `xA`, `KP`, `1/3`,`PPA`, `CrsPA`, `PrgP`, `Att`,
                       `Em jogo_Tipos de Passe`, `Parado_Tipos de Passe`,`FK_Tipos de Passe`,
                       `TB_Tipos de Passe`,`Sw_Tipos de Passe`,`TI_Tipos de Passe`,`CK_Tipos de Passe`,                                `In_Escanteios`,`Fora_Escanteios`,`Reto_Escanteios`, `Cmp_Resultados`,                                          `Desativado_Desempenho` AS `Desativado`,`Bloqueios_Resultados`,`Div_Botes defensivos`,                          `Terço Def_Botes defensivos`, `Terço Central_Botes defensivos`, 
                       `Terço de Ataque_Botes defensivos`,`Div_Desafios`,`Tent_Desafios`,`Tkl%_Desafios`,
                       `Perdido_Desafios`,`Bloqueios_Bloqueios`,`TC_Bloqueios`,`Passe_Bloqueios`,`Crts`, 
                       `Tkl+Int`,`Def`,`Erros`, `Contatos_Contatos`,`Def Pen_Contatos`,`Terço Def_Contatos`, 
                       `Terço Central_Contatos`,`Terço de Ataque_Contatos`,`Att Pen_Contatos`,
                       `Em jogo_Contatos`,`Tent_Dribles`,`Suc_Dribles`,`Suc%_Dribles`,`Tkld_Dribles`,
                       `Tkld%_Dribles`,`Conduções_Conduções`,`DistTot_Conduções`,`DistPrg_Conduções`,
                       `PrgC_Conduções`,`1/3_Conduções`,`CPA_Conduções`,`Perda de Domínio_Conduções`,
                       `Dis_Conduções`,`Rec_Recepção`,`PrgR_Recepção`,`2CrdY_Desempenho`,
                       `Fts_Desempenho` AS `Fts`,`FltsP_Desempenho` AS `FltsP`, `Crz_Desempenho` AS `Crz`,
                       `TklW_Desempenho` AS `TklW`,`Pênaltis convertidos_Desempenho` AS `Pênaltis convertidos`,
                       `PKcon_Desempenho` AS `PKcon`, `OG_Desempenho` AS `OG`, `Recuperação_Desempenho`,
                       `Ganhos_Disputas Aéreas`, `Perdas_Disputas Aéreas`, `Ganhos%_Disputas Aéreas`,
                       ID_partida, Equipe, local, `Desativado_Resultados`,
             FROM todos_eventos_temp;"
)

```

```{r}
dbExecute(con, "COMMIT;")
#dbExecute(con, "ROLLBACK;")
```


```{r}
dbDisconnect(con)
```
